【裁判字號】    97,交聲,40
【裁判日期】    970829
【裁判案由】    違反道路交通管理處罰條例聲明異議
【裁判全文】
臺灣新竹地方法院交通事件裁定          97年度交聲字第40號
移送機關即
原處分機關  交通部公路總局新竹區監理所新竹市監理站
異  議  人
即受處分人  甲○○
上列異議人即受處分人因違反道路交通管理處罰條例案件，對於
交通部公路總局新竹區監理所新竹市監理站民國96年12月19日竹
監新四字第裁 51－DB0000000號違反道路交通管理事件裁決書聲
明異議，本院裁定如下：
    主  文
異議駁回。
    理  由
一、原處分意旨略以：受處分人即異議人甲○○所有車號JR-493
    0號自用小客車於96年11月12日下午1時19分許，在桃園市○
    ○街，為桃園縣政府警察局交通隊警員許俊雄填掣桃警局交
    字第DB0000000 號違反道路交通管理事件通知單（下稱舉發
    通知單），逕行舉發其「於畫有禁止停車標線標誌之處所停
    車（黃線違停）」之違規事實，異議人於收受該舉發通知單
    後向原處分機關提出陳述，經原處分機關函請舉發單位即桃
    園縣政府警察局調查結果，認製單舉發並無不當，乃於96年
    12月19日依道路交通管理處罰條例第56條第1項第4款規定，
    裁處異議人罰鍰新臺幣（下同）900元。
二、異議意旨略以：異議人所有車輛確於上開時、地停車於畫設
    有黃實線禁止停車處之違規行為，惟當時異議人車輛前方停
    有飛雅特，後方停有墨綠色車輛，三車皆於黃線與紅線相連
    處違規停車，為何僅有後方之墨綠車輛，因僅佔黃線三分之
    一為警以避免爭議，而不予拖吊，然該車後輪係停放於紅線
    上，警方回覆顯昧於事實，是執法員警顯有不公，異議人心
    有不服，爰依法提起異議等語。
三、按受處分人，不服主管機關所為之處分，得於接到裁決書之
    翌日起20日內，向管轄地方法院聲明異議。又交通法庭認為
    聲明異議無理由者，應以裁定駁回之，道路交通管理處罰條
    例第87條第 1項、道路交通案件處理辦法第19條分別定有明
    文。次按汽車駕駛人在設有禁止停車標誌、標線之處所停車
    者，處600元以上1,200元以下罰鍰，道路交通管理處罰條例
    第56條第1項第4款亦定有明文。
四、經查，本件異議人固不否認有於上揭時地將車牌號碼JR-493
    0 號自用小客車停放於被舉發地點為警拍照之事實，惟辯稱
    當時異議人所有上開車輛後方，亦同停有墨綠色之自小客車
    ，為何警方以其僅停車身三分之一處停放於黃線處，而為避
    免爭議而不罰，警察執法顯有不公云云，惟：
（一）按黃實線設於路側者，用以禁止停車；禁止停車線，用以
      指示禁止停車路段，以劃設於道路緣石正面及頂面為原則
      ，無緣石之道路得標繪於路面上，距路面邊緣以30公分為
      度，本標線為黃實線，線寬除設於緣石正面者以緣石高度
      為準外，其餘皆為10公分，道路交通標誌標線號誌設置規
      則第149條第1項第4款、第168條第1項、第2項分別定有明
      文。
（二）查異議人所有上開違規車輛於前揭時間，在上開地點違規
      停車之事實，異議人於異議狀內自承不諱，並有舉發單、
      裁決書各1紙及員警採證照片5張（見本院卷第 9、18、23
      、24頁）在卷可稽，其雖辯稱另有其他自用小客車違規停
      車，卻未受舉發，警方執法顯有不公之處云云。惟按行政
      行為，非有正當理由，不得為差別待遇，行政程序法第 6
      條定有明文，此即行政法上之平等原則。基於事理本質，
      相同事件固應為相同之處理，不得任意為差別之待遇；然
      在法治國家，遵守法規為每一國民之責任，自亦不得以他
      人違規行為尚未被取締，即執以為自己亦可以不遵守規定
      之適法理由，否則即曲解平等原則之真義，亦即人民不得
      主張「不法之平等」，故行政機關若怠於行使權限，致使
      人民因個案違法狀態未排除而獲得利益時，該利益並非法
      律所應保護之利益，因此其他人民不能要求行政機關比照
      該違法案例授予利益。是異議人指摘亦有他人車輛停放，
      未見行政機關處罰乙節，與其是否違反道路交通管理處罰
      條例第56條第1項第4款規定之要件無涉，並不能據為其免
      責之依據，異議人以前情置辯，自不可採。從而，本件事
      證明確，異議人之違規行為堪以認定。
五、綜上所述，異議人確有於前開時地在設有禁止停車標誌之地
    點停車之違規行為，原處分機關依道路交通管理處罰條例第
    56條第1項第4款規定，及違反道路交通管理事件統一裁罰基
    準表，就違規行為裁處異議人罰鍰 900元，核無不當，異議
    人異議為無理由，應予駁回。
六、據上論斷，應依道路交通案件處理辦法第19條，裁定如主文
    。
中    華    民    國    97    年    8     月    29    日
                  交通法庭    法  官  黃美盈
以上正本證明與原本無異。
如不服本裁定，應於裁定送達後5 日內向本院提出抗告狀。
中    華    民    國    97    年    8     月    29    日
                              書記官  吳美雲


司法院資訊處製作；財團法人民間司法改革基金會備份。
